【裁判字號】    90,易,894
【裁判日期】    900928
【裁判案由】    竊盜
【裁判全文】
臺灣臺南地方法院刑事判決                            九十年度易字第八九四號
    公  訴  人  臺灣臺南地方法院檢察署檢察官
    被      告  乙○○
右列被告因竊盜案件，經檢察官提起公訴（九十年度偵緝字第一五七號、九十年度偵
緝字第一五八號），及同署聲請併案審理（九十年度偵字第七九四五號），本院判決
如左：
    主  文
乙○○連續竊盜，累犯，處有期徒刑柒月。
    事  實
一、乙○○曾有多次竊盜、麻藥、煙毒等前科，最後一次係於民國八十九年間，因竊
    盜案件，經臺灣臺南地方法院判處有期徒刑三月確定，並於同年十一月十八日因
    羈押日期折抵刑期而執行完畢，仍不知悔改，復基於意圖為自己不法所有之概括
    犯意，連續於八十九年十二月四日上午十一時許，在臺南市○○○街四十五號前
    鞋櫃，及九十年一月十四日下午三時許，在臺南市○○○街三十巷十五號前，竊
    取丁○○所有之拖鞋一雙（價值新臺幣《下同》四百五十元）、丙○○所有之休
    閒鞋、拖鞋、布鞋各一雙（價值一千五百元），得手後留供己用或預備變賣圖利
    。嗣先後於八十九年十二月四日中午十二時許、九十年一月十五日上午九時許，
    在臺南市崇德公園為警查獲。
二、案經臺南市警察局第一分局報告臺灣臺南地方法院檢察署檢察官偵查起訴及聲請
    併案審理。
    理  由
一、訊據被告乙○○於警、偵訊及本院審理時，固均坦承持有附表所示之物，惟矢口
    否認有何竊盜犯行，辯稱丁○○所有之拖鞋一雙、及丙○○所有之休閒鞋、拖鞋
    、布鞋各一雙等物，均為伊在臺南市崇德公園羽球場所拾獲云云。經查，被告於
    八十九年十二月四日中午，穿著丁○○於前一日所購買之拖鞋，在臺南市崇德公
    園為丁○○之子發現；又於九十年一月十四日下午三時許，穿著丙○○於前一日
    失竊之拖鞋，為丙○○發現等情，業據丁○○、丙○○分別於警訊中證述明確。
    被告雖辯稱前開物品，均為伊所拾獲，惟查，證人丁○○所有之拖鞋，乃遺失之
    前一日才購買，外觀上應仍嶄新，要無誤認為他人所丟棄之可能；而證人丙○○
    所遺失之拖鞋、休閒鞋、布鞋等，情理上更無同時出於疏忽而遺留在公園內之可
    能，是被告所辯前開鞋子係於公園內拾獲，要屬臨訟卸責之詞。此外，並有贓物
    領據二紙附卷可稽，本件事證已臻明確，被告犯行可以認定。
二、核被告意圖為自己不法之所有，而竊取附表所示之他人財物，所為係犯刑法第三
    百二十條第一項竊盜罪。被告先後二次犯行，時間緊接，犯構成要件相同之罪，
    顯係基於概括之犯意為之，應依連續犯之規定論以一罪，並加重其刑。又查，被
    告曾於八十九年間，因犯竊盜罪，經本院判處有期徒刑三月，羈押期間折抵刑期
    後，於八十九年十一月十八日執行完畢，有臺灣高等法院被告全國前案紀錄表在
    卷足憑，被告於五年內再犯本件有期徒刑以上之罪，應依刑法第四十七條之累犯
    規定加重其刑，並依第七十條遞加重之。爰審酌被告前已有多次竊盜前科，素行
    不良，仍竊取他人財物以變賣圖利之犯罪動機與手段，惟所竊得之物品均屬經濟
    價值低微之物，對被害人之財產權侵害尚非鉅大，以及被告犯罪後矢口否認犯行
    ，顯無悔意等一切情狀，量處如主文所示之刑，以資懲儆。檢察官雖另以被告前
    曾多次犯竊盜罪，現又再三犯竊盜罪，足見被告具有犯罪之習慣，仍不思改過遷
    善，其品行惡劣，僅藉刑之執行實不足以徹底根絕惡性等，聲請諭知被告於刑之
    執行前令入勞動場所強制工作三年，惟按，被告應執行之刑未達一年以上者，不
    適用竊盜犯贓物犯保安處分條例，該條例第二條第四項訂有明文，而被告屢犯竊
    盜罪固屬事實，然伊所竊取者，亦多屬經濟價值低為之物，本院因認量處如主文
    所示之刑，已足以懲治被告犯行，而本件被告所應執行之刑，既未達一年以上，
    自無適用竊盜犯贓物犯保安處分條例而宣告強制工作之餘地，附此敘明。
三、併案意旨另以：被告意圖為自己不法之所有，於九十年七月十四日下午二時十五
    分許，在臺南市○○街十號前，竊取甲○○所有、停放於該處車號Ｙ８－９５０
    ３號自用小貨車內之名片三十五張、電話簿一本，為警當場查獲，因認被告此部
    份行為涉有刑法第三百二十條第一項之竊盜罪嫌，並與前開論罪科刑部份，有連
    續犯之裁判上一罪關係。
四、經查，被告本次竊盜行為，與前揭論罪科刑部份行為，時間上已有六個月之差距
    ，客觀上似難認為具有時間上之緊密相連，而得以認為係基於概括之犯意為之，
    本院因認檢察官聲請併案部份，與上開論罪科刑之竊盜行為，並無連續犯之裁判
    上一罪關係，本院不得對於未經起訴之部份加以審理，應退回檢察官另行偵查處
    理。
據上論斷，應依刑事訴訟法第二百九十九條第一項前段，刑法第五十六條、第三百二
十條第一項、第四十七條，罰金罰鍰提高標準條例第一條前段，判決如主文。
本案經檢察官宋宗儀到庭執行職務。
中      華      民      國      九十      年      九      月    二十八  日
  臺灣臺南地方法院刑事第四庭
                                    法  官    吳  坤  芳
右正本證明與原本無異。
如不服本判決，應於判決送達後十日內向本院提出上訴狀( 應附繕本 )。
                                    書記官    馬  愛  君
中      華      民      國      九十      年      九      月    二十八  日
附錄本案論罪科刑法條全文：
刑法第三百二十條
意圖為自己或第三人不法之所有，而竊取他人之動產者，為竊盜罪，處五年以下有期
徒刑、拘役或五百元以下罰金。
意圖為自己或第三人不法之利益，而竊佔他人之不動產者，依前項之規定處斷。
前二項之未遂犯罰之。


司法院資訊處製作；財團法人民間司法改革基金會備份。
